---
author: "Henrique Capatto RA 146406"
title: "Exercício 3"
output: html_document
---
# Geração de números aleatórios
  
  Execução do Terceiro exercício proposto

## Método da Rejeição

O exercício em questão porpõe gerar números aleatórios que sigam a função densidade da distribuição normal $\eta \sim (\mu ,\sigma ^{2})$:
  
  
  $$
  f_{X}(x) = \frac{1} {\sqrt{2\pi \sigma ^{2}}} e^{-(\frac{1}{2})(\frac{(x-\mu)^{2}}{\sigma^{2}})}, \forall x\in (-\infty ,\infty ), \forall \sigma\in (0,\infty )
  $$
  
  Para gerar números aleatórios utilizando o **método da rejeição**, precisamos:
  
  1. Encontrar uma variável aleatória $Y$ com densidade
  $g$,tal que;
$$
\frac{f(t)}{g(t)}\leq c, \forall t: f(t) > 0
$$
  2. Para cada variável aleatória a ser gerada;

  a. Simule uma amostra $y$ a partir de $g$:

  b. Simule $u$ com distribuição uniforme(0,1)
  
  c. Se $u<\frac{f(y)}{c*g(y)}$, então retorne $x=y$.Caso contrário, retorne ao Passo $2a$


```{r d_rnom2}
#modulo de x menos x ao quadrado dividido por 2 é menor ou igual a 1/2

#faremos a geração pra normal 0, 1 depois aplicamos a transformaão pra
#função que queremos 

rnorm2= function(n,mu,sigma){
  
  c=sqrt(2*exp(1)/pi)

  i=0
  
  Y <- numeric(n)
  
  #contr=0  

  while(i < n){

    unif01=runif(1)

    unif02=runif(1)
    
    unif03=runif(1)

    x=-log(unif01)

    if(unif02  < exp((-(x-1)^2)/2) ){
      
      i <- i + 1
      
      if(unif03 <= 0.5){
        x=-x
      }
      
      Y[i]=mu+(x*sigma2)
    }
  
    }


  return (Y)
}


n <- 1e4

mu <- 2

sigma2 <- 4

amostra=rnorm2(n,mu,sigma2)

```

A seguir, gráfico gerado, um histograma especificamente, a partir a amostra de 
tamanho `r n`,sobreposto ao gráfico da função referida anteriormente.

```{r}

hist(amostra,col="antiquewhite2",border="black")
curve(2*n*dnorm(x,mu,sigma2),xlim=c(-4*sigma2,4*sigma2),
lw=1.5,col="darkslategray",add=TRUE)

```

```{r,echo=FALSE}
alpha= .05
```

O teste que se utilizará para validar a hipótese será o Chi-Quadrado de Aderência, possuinte do objetivo de testar a adeuqabilidade de um modelo probabilistico em
relação a um conjunto de dados observados. Faremos o teste utilizando os quartis téoricos e os orginários da amostra aleatória. A hipótese nula é a de que a amostra segue a distribuição deseja. A alternativa, é a de que não segue.

Definição de $\alpha=$ `r alpha`
 
OS quartis teóricos desta distribuição são determinados pela pontos em que a função acumulada atinge os valores pré-especificada dos quantis(0.25,0.5,0.75).

```{r, results="hide", echo=FALSE}
#q0=qnorm(0,mu,sigma2)

q1=qnorm(0.25,mu,sigma2)

q2=qnorm(0.5,mu,sigma2)

q3=qnorm(0.75,mu,sigma2)

```

Os resultados acima são respectivamente, `r q1`, `r q2` e `r q3`.

```{r,results="hide"}

quartis = c(q1,q2,q3)

resTmp = cut(amostra, quartis, include.lowest=TRUE)

obs = as.integer(table(resTmp))

esp = rep(n/4, 4)

p_valor <- chisq.test(cbind(obs, esp))[3]

prop.table(table(resTmp))
```

O p-valor resultante é: `r p_valor` 

Logo, se  p-valor for $<0.05$, rejeitar-se-á a hipótese nula. Caso contrário, não se preterirá.

